【裁判字號】    97,審智,11
【裁判日期】    971007
【裁判案由】    損害賠償等
【裁判全文】
臺灣臺北地方法院民事裁定              97年度審智字第11號
原      告  Phild Co., Ltd（株式社；法伊魯特
            股份有限公司）
                      Kyot.
                     000.
法定代理人  甲○○○
訴訟代理人  乙○○
                      樓之12.
            吳磺慶律師
被      告  典石坊有限公司
兼  法  定
代  理  人  丙○○
上列當事人間請求損害賠償等事件本院裁定如下：
    主  文
本件移送智慧財產法院。
    理  由
一、本件原告起訴主張略以：原告係從事鈦產品開發之專業研發
    、製造商，民國94年6月10日原告以「使用矽彈性體之健康
    裝飾品及其製造方法」向智慧財產局申請專利，嗣於95年2
    月16日獲頒專利（下稱系爭專利）。詎被告於未獲原告授權
    同意下，製造、販賣與系爭專利主要保護範圍相同之產品，
    名稱為「鈦項圈」、「鈦手環」，經原告將上開產品送交中
    國機械工程學會鑑定，比對分析結果與原告系爭專利範圍實
    質相同，而有侵害原告系爭專利權之情事，爰依據專利法第
    84條、第85條、民法第179條及侵權行為之法律關係，訴請
    負擔損害賠償責任等情。並聲明：(一)被告應連帶給付原告新
    台幣（下同）50萬元及自起訴狀繕本送達之翌日起至清償日
    止，按年息5%計算之利息。(二)被告應將侵害原告發明專利證
    書號第0000000號專利之原料產品予以銷毀。(三)被告不得製
    造、為販賣之要約、販賣、使用或為上述目的而進口其公司
    「鈦手環」、「鈦項圈」及其他侵害原告專利證書號第0000
    000號專利（專利範圍如「原證1附件5及附件6」）之產品。
    (四)被告應將如「附表1」所示之道歉啟事，以16號字體及高1
    2公分、寬15公分之版面，於該公司網站（http：//www.5th
    ele.com/sitebuilder/）首頁刊登30日；及將如「附表2」
    所示之道歉啟事，以16號字體及高26公分、寬18公分之版面
    （四分之一版面）於中國時報、聯合報、自由時報、工商時
    報全國版面之產業版首頁刊登一日。(五)第1項聲明，原告願
    供擔保，請准宣告假執行。
二、按訴訟之全部或一部，法院認為無管轄權者，依原告聲請或
    依職權以裁定移送其管轄法院，民事訴訟法第28條第1項定
    有明文。復按，依專利法、商標法、著作權法、光碟管理條
    例、營業秘密法、積體電路電路布局保護法、植物品種及種
    苗法或公平交易法所保護之智慧財產權益所生之第一審及第
    二審民事訴訟事件由智慧財產法院管轄，智慧財產法院組織
    法第3條第1款定有明文。經查，本件原告係主張其專利權遭
    侵害，故所提起之民事損害賠償訴訟，除非兩造合意以普通
    法院為第一審管轄法院，否則應向智慧財產法院起訴，然綜
    觀本件原告起訴狀所載之事實暨所附之證據，並未有被告同
    意原告向普通法院提起本件訴訟之陳述及證物，原告向無管
    轄權之本院起訴，顯係違誤。爰依職權將本件移送於該管轄
    法院。
三、依前開法條，裁定如主文。
中    華    民    國    97    年    10    月    7    日
                  民事第六庭    法  官  林秀圓
以上正本係照原本作成
如對本裁定抗告須於裁定送達後10日內向本院提出抗告狀，並繳
納抗告費新台幣1,000元
中    華    民    國    97    年    10    月    7    日
                                書記官  馮姿蓉


司法院資訊處製作；財團法人民間司法改革基金會備份。
